【裁判字號】    92,交上易,172
【裁判日期】    920829
【裁判案由】    過失傷害
【裁判全文】
臺灣高等法院高雄分院刑事判決                  九十二年度交上易字第一七二號
    上  訴  人  台灣高雄地方法院檢察署檢察官
    被      告  乙○○
右上訴人因被告過失傷害案件，不服臺灣高雄地方法院九十一年度交易字第六六一號
中華民國九十二年四月三十日第一審判決（起訴案號：臺灣高雄地方法院檢察署九十
一年度偵字第一七七五五號），提起上訴，本院判決如左：
      主  文
原判決撤銷。
乙○○因過失傷害人，處拘役參拾日，如易科罰金，以佰元折算壹日。
      事  實
一、乙○○於民國九十一年五月二日上午十一時十五分許，駕駛六Ｍ－二一八五號自
    用小客車，沿高雄市鼓山區○○○路內側快車道由南向北行駛，行經該路與大榮
    街交岔路口，本應注意車前狀況，並隨時採取必要之安全措施，當時天候為晴，
    有日間自然光線，道路為直線之市區道路，速限五十公里，路面乾燥，無缺陷，
    無障礙物，視距良好，亦無不能注意之情形，竟疏未注意甲○○騎乘ＸＧＢ－三
    八三號（起訴書誤植為ＸＧＢ－三八五號）機車沿高雄市○○區○○街由東向西
    亦至該路口，而甲○○亦疏未注意車前狀況及隨時採取必要之安全措施，致乙○
    ○之自小客車車頭右前方霧燈處撞上甲○○之機車左側，甲○○因而人車倒地，
    造成甲○○受有左膝脛骨平台骨折之傷害。
二、案經乙○○於犯罪未發覺前向警自承肇事及接受裁判，並由甲○○訴由高雄市政
    府警察局鼓山分局報告臺灣高雄地方法院檢察署檢察官偵查起訴。
      理  由
一、右揭事實，業據被告乙○○供述在卷，核與被害人甲○○指訴相符，並有道路交
    通事故調查報告表、交通事故談話紀錄表、高雄市政府警察局鼓山分局內惟派出
    所車禍登記簿、受理各類案件紀錄表、高雄醫學大學附設中和紀念醫院診斷證明
    書及現場照片四幀在卷可稽。按汽車行駛時，駕駛人應注意車前狀況，並隨時採
    取必要之安全措施，道路交通安全規則第九十四條第三項定有明文。被告考領有
    駕駛執照，當知上開規定，當時天候為晴，有日間自然光線，道路為直線之市區
    道路，速限五十公里，路面乾燥，無缺陷，無障礙物，視距良好，亦有道路交通
    事故調查報告表、現場照片足憑，被告復無不能注意之情形，竟疏未注意被害人
    甲○○騎乘機車亦至該路口，致被告之自小客車撞上被害人甲○○之機車左側，
    造成被害人甲○○人車倒地，受有左膝脛骨平台骨折之傷害，被告有過失責任，
    至為明確。又被害人甲○○亦疏未注意車前狀況及隨時採取必要之安全措施，即
    貿然進入交岔路口，雖與有過失，但仍無解於被告之過失責任。再被告之過失責
    任與被害人甲○○之傷害，二間有因果關係亦明。至被害人甲○○固指訴被告未
    遵守紅燈號誌停車等語，然依道路交通事故調查報告表記載，肇事交岔路口號誌
    正常運作，而被告否認未遵守紅燈號誌停車，供稱其係依綠燈指示行駛等語，另
    證人即員警萬郁文於本院調查中證稱其巡邏經過肇事現場，車禍已經發生，不知
    車禍發生情形等語，且高雄市政府建設局車輛行車事故鑑定委員會及車輛行車事
    故覆議鑑定委員會亦無從認定被告有無遵守號誌指示行駛，有高雄市政府建設局
    車輛行車事故鑑定委員會九十一年十二月五日高市車鑑字第０九一０００五七八
    七號函、高雄市政府交通局九十二年三月四日高市交一字第０九二０００三一九
    ０號函在卷可按。此外復查無其他積極證據足證被告有未遵守紅燈號誌停車之行
    為，是被害人甲○○此部分之指訴尚無從證明。從而，被告駕車過失傷害人，事
    證明確，犯行堪以認定。
二、核被告所為，係犯刑法第二百八十四條第一項前段之過失傷害罪。被告於犯罪未
    發覺前向警自承肇事及接受裁判，已經證人即員警萬郁文在本院調查中證稱其係
    於車禍發生後經過現場，不知肇事者何人，通知同事前來處理時，亦未表示肇事
    者何人等語，而被害人甲○○亦陳稱被告肇事後均留在現場，並向處理員警表示
    肇事等語，是被告於肇事後自首，應依刑法第六十二條前段規定減輕其刑。
三、原審以被告罪證明確，予以論罪科刑，固非無見，惟查：(一)被告係沿高雄市鼓山
    區○○○路內側快車道由南向北行駛，原判決認被告由北向南行駛，即有未當。
    (二)被告駕車過失撞及被害人受傷後，於犯罪未發覺前向警自首，原審判決認被告
    未符合自首要件，亦有可議。(三)被告因駕車過失，致撞及被害人甲○○，造成被
    害人甲○○受有左膝脛骨平台骨折之傷害，傷勢非輕，且被告迄未賠償被害人，
    原審量處拘役三十日，尚屬過輕。檢察官上訴意旨指摘原判決量刑過輕，為有理
    由，且原判決亦有上述可議之處，自應由本院撤銷改判。爰審酌被告因駕車輕率
    ，致撞及被害人甲○○，造成被害人甲○○受有左膝脛骨平台骨折之傷害，傷勢
    非輕，且迄未與告訴人達成和解，惟被告前未曾犯罪，有台灣高等法院被告全國
    前案紀錄表在卷足憑，行為後亦坦承過失及自首，因被害人甲○○請求賠償金額
    約新台幣八十餘萬元（見偵查卷第十頁），雙方乃無法達成民事和解，而被害人
    甲○○亦與有過失等一切情狀，量處如主文所示之刑，並諭知易科罰金之折算標
    準。
據上論結，應依刑事訴訟法第三百六十九條第一項前段、第三百六十四條、第二百九
十九條第一項前段、刑法二百八十四條第一項前段、第六十二條前段、第四十一條第
一項、罰金罰鍰提高標準條例第一條前段、第二條，判決如主文。
本案經檢察官邱榮藏到庭執行職務。
中      華      民      國    九十二    年      八      月    二十九    日
                              臺灣高等法院高雄分院刑事第一庭
                                  審判長法官  曾永宗
                                        法官  邱永貴
                                        法官  郭玫利
右正本證明與原本無異。
不得上訴。
                                  法院書記官  鄭靜芳
中    華    民    國      九十二      年      九      月    一    日
附錄本判決論罪科刑法條
刑法二百八十四條第一項前段：
因過失傷害人者，處六月以下有期徒刑、拘役或五百元以下罰金。


司法院資訊處製作；財團法人民間司法改革基金會備份。
